【裁判字號】    90,易,181
【裁判日期】    900420
【裁判案由】    贓物
【裁判全文】
臺灣雲林地方法院刑事判決                            九十年度易字第一八一號
    公  訴  人  臺灣雲林地方法院檢察署檢察官
    被      告  甲○○
右列被告因贓物案件，經檢察官提起公訴（九十五年度偵緝字第一七號），本院判決
如左：
    主  文
甲○○收受贓物，處有期徒刑伍月，如易科罰金，以佰元折算壹日。
    事  實
一、甲○○曾有多項竊盜、傷害前科，仍不知悔改，於民國（下同）八十九年十月二
    十三日上午八時許，在雲林縣大埤鄉圓環附近遇見綽號「大胖」真實姓名不詳之
    成年男子，明知「大胖」所騎乘之車號ＮＵＪ－五九九號機車，並無行車執照或
    任何車籍證明，係來路不明之贓物（係乙○○所有，於八十九年八月十六日晚上
    七時許，在雲林縣斗六市○○里○○路味全公司後方產業道路所失竊之車輛），
    猶向綽號「大胖」成年男子收受，並以作為在雲林縣境內撿拾破爛時騎乘使用。
    嗣於同年十月二十八日晚間十時許，駕駛該車行經雲林縣斗南鎮○○里○○道路
    時，為警攔檢查獲。
二、案經雲林縣警察局虎尾分局報告臺灣雲林地方法院檢察署檢察官偵查起訴。
    理  由
一、被告甲○○矢口否認有何贓物犯行，並辯稱：僅是向「大胖」借車而已，借來後
    四處收破爛，後來想還機車給他，就找不到人了云云。惟查，車號ＮＵＪ－五九
    九號輕型機車係被害人乙○○所有，於八十九年八月十六日晚上七時許，在雲林
    縣斗六市○○里○○路味全公司後方產業道路失竊等情，業經被害人乙○○於警
    訊時證述明確，復有其所出具之贓物認領保管單與車輛竊盜、車牌失竊資料個別
    查詢報表─查詢車輛認可資料各一紙在卷足佐，核屬遭人竊取之贓物無疑。次查
    ，被告於審理中自承綽號「大胖」成年男子並未隨車交付行車執照或任何車籍證
    明等語，以及在偵查中供稱：我也害怕被警察臨檢，越害怕就越碰到等語（八十
    九年偵字第四五四八號卷第十二頁背面），顯見被告已經明知為贓物而滿心害怕
    ，仍執意收受該車。復查，被告有多次竊盜前科，並在檢察官偵訊中辯稱是因為
    過去收破爛被誣陷云云（九十年偵緝字第十七號卷第十二頁），果其所述為真，
    應知機車交付應有行照等資料以證明來源之理。衡諸常情，若「大胖」借予機車
    之說詞為真，何以被告想交還機車竟無聯絡「大胖」之方式？若非該機車為贓物
    ，「大胖」豈會如此輕易出借而又不留下明確聯略方式？綜上所述，足見被告於
    收受該車之初，其主觀上即已明知該輛機車係他人竊盜所得贓車乙節，至屬灼然
    。被告所為否認犯罪之辯解，顯為卸責之詞，並不足採。被告右揭犯罪行為，事
    證明確，應依法論科。
二、核被告所為，係犯刑法第三百四十九條第一項之收受贓物罪。爰審酌被告有多次
    竊盜、傷害前科，素行不良，僅因一時貪圖小利而觸犯法律，所收受之機車價值
    三萬五千餘元，犯罪所生損害非輕，及犯後態度不佳等一切情狀，量處如主文所
    示之刑。另按刑法第四十一條已於九十年一月十日經總統公布修正，於同年月十
    二日生效，將易科罰金之適用對象擴大到最重本刑五年以下有期徒刑之罪，本件
    被告犯罪日期在前述法律修正前，犯罪後法律已有變更，自應適用新法即修正後
    之刑法第四十一條第一項前段規定諭知易科罰金之折算標準。
據上論斷，應依刑事訴訟法第二百九十九條第一項前段、刑法第二條第一項前段、第
三百四十九條第一項、第四十一條第一項前段、罰金罰鍰提高標準條例第一條前段、
第二條判決如主文。
本案經檢察官王淑月到庭執行職務。
中      華      民      國      九十      年      四      月    二十    日
                                     臺灣雲林地方法院刑事第一庭
                                         審判長法官  康  樹  正
                                               法官  吳  福  森
                                               法官  葉  明  松
右為正本係照原本作成。
本判決非對於刑事訴訟之判決有上訴時不得上訴。
                                             書記官  陳  善  永
中      華      民      國      九十      年      四      月    二十    日
刑法第三百四十九條第一項
收受贓物者，處三年以下有期徒刑、拘役或五百元以下罰金。


司法院資訊處製作；財團法人民間司法改革基金會備份。
